【裁判字號】    89,易,129
【裁判日期】    890628
【裁判案由】    贓物
【裁判全文】
臺灣臺東地方法院刑事判決                          八十九年度易字第一二九號
    公  訴  人  臺灣台東地方法院檢察署檢察官
    被      告  丙○○
右列被告因贓物案件，經檢察官提起公訴（八十九年度偵字第一五九號、第四０二號
），本院判決如左：
    主  文
丙○○寄藏贓物，處有期徒刑參月。
    事  實
一、緣丙○○明知其友人乙○○（因犯竊盜罪為臺灣花蓮地方法院判處有期徒刑五月
    ，緩刑四年，經上訴駁回確定）於同月十六日晚間，至花蓮縣萬榮鄉萬里農場竊
    取丁○○所有之農用搬運車一部，仍於民國八十七年六月底某日，乙○○駕駛該
    農用搬運車至其住處，詢問丙○○有無買主可以購買該車，丙○○竟帶同乙○○
    ，將該車開往位於花蓮縣秀林鄉○○村○○路四十五號不知情之戊○○住處藏放
    ，待尋覓適當買主後脫手。八十七年七月十七日，乙○○因故與其同居人甲○○
    爭吵，甲○○憤而至警察機關報案檢舉而查獲。
二、案經臺灣高等法院花蓮分院檢察署發交臺灣台東地方法院檢察署檢察官偵查起訴
    。
    理  由
一、訊據被告丙○○固不否認帶同乙○○駕駛前述農用搬運車至戊○○住處停放，以
    尋覓適當買主之事實，惟矢口否認有寄藏贓物之犯意及事實，辯稱：不知乙○○
    所駕駛之該輛農用搬運車為竊取所得之贓物，祇是好意指引其停放處及云云。惟
    查本案農用搬運車確係被害人丁○○所有，而於八十七年六月十六日，在花蓮縣
    萬榮鄉萬里農場內，為乙○○所竊取，乙○○因此為臺灣花蓮地方法院判處有期
    徒刑五月，緩刑四年，經臺灣等法院花蓮分院判處上訴駁回確定，有臺灣花蓮地
    方法院八十八年度易字第四三號刑事判決書、臺灣高等法院花蓮分院八十八年度
    上易字第一八二號刑事判決書影本各一件附卷足證，是該農用搬運車確係贓物，
    堪以證明。次查該贓車於八十七年六月底某日起，經乙○○藏於花蓮縣秀林鄉○○村○○路四十五號戊○○之住處，至同年七月十七日甲○○帶警至該處查獲該
    車止，均藏於該處，業經證人即甲○○之表哥戊○○、被告之同居人甲○○於本
    院結證屬實，另乙○○所以將車藏於該處係經被告之指引及介紹，亦據乙○○於
    前案警訊、偵查及法院審理中供承屬實，亦經證人甲○○於本院審理中證稱乙○○駕該車前來，聽到乙○○與被告談論該車，但內容不清楚等語（參見本院八十
    九年五月十一日訊問筆錄），足證該贓車確係由被告指引乙○○所寄藏，堪以證
    明。再查證人即被告之同居人甲○○於本院曾經被告恐嚇不可說出竊盜該車之事
    ，為臺灣花蓮地方法院判處有期徒刑三月，經上訴駁回確定，有前述臺灣花蓮地
    方法院及台灣高等法院花蓮分院刑事判決書影本各一件在卷足證，是證人甲○○
    於本院審理中竟推翻其於前案警訊、偵查及法院審理中所指述被告犯竊盜罪之事
    實，竟供稱其係因與被告吵架，祇是懷疑被告竊取農用搬運車而報警，丙○○不
    知該車為贓車等語，不論係因為畏懼被告之恐嚇或係念在與被告同居，乃事實上
    夫妻關係之情，證人甲○○乃善意證人，其於本院所言，顯係為維護被告，為被
    告卸責之詞，實不足採。本院詳參卷內最接近案發時間，即證人甲○○於八十七
    年七月十七日檢舉被告犯竊盜罪嫌當日所製作之警訊筆錄，稱：「丙○○跟我說
    過該農用搬運車是和朋友一起從『萬榮鄉』牽出來的，他並沒有告訴我詳細的地
    點」等語，而被害人丁○○於該農用搬運車失竊時並未報警，直至八十七年七月
    二十一日為警通知其認領該車並製作警訊筆錄時，始供稱該車失竊地點為「萬榮
    鄉」，均有該等警訊筆錄影本各一件附卷可查，證人甲○○所製作之警訊筆錄時
    間在被害人製作之警訊筆錄之前，如不是被告確有告知其竊盜之事，如何可在被
    害人供稱失竊地點之前即得知該車失竊地點為何處，本院以此警訊筆錄質之被告
    ，被告亦稱對此無法解釋，是被告在乙○○前來要求其找尋買主之時或之前，即
    知悉該車為贓車，而仍指引其寄藏於不知情之戊○○住處之事實，堪以認定，被
    告辯稱不知該車為贓車云云，顯為卸責之詞，無可採信。本案事證明確，被告應
    予論罪科刑。
二、核被告所為係犯刑法第三百四十九條第二項之寄藏贓物罪，其利用不知情之戊○○提供場所藏放該車，戊○○因無犯意，僅係居於被告犯罪之工具地位，被告為
    間接正犯。另查被告雖尚有為乙○○介紹買受該部贓車之買主之犯意及行為，惟
    尚未覓得合適之買主，而本條項之牙保贓物罪不罰未遂行為，又牙保行為之成立
    以所介紹之雙方成立契約時為既遂，最高法院二十五年上字第六八０六號判例亦
    採相同見解，是被告所為尚不成立牙保贓物罪，附此敘明。爰審酌被告過去迭有
    竊盜、侵占經判處罰金等犯罪紀錄之品行，犯罪之手段平和，寄藏贓物使被害人
    更難發現所有物，造成竊盜行為更加盛行之犯罪所生危害，及犯罪後一概否認犯
    行之犯後態度等一切情狀，量處如主文所示之刑，以示懲戒。
據上論斷，應依刑事訴訟法第二百九十九條第一項前段、刑法第三百四十九條第二項
，罰金罰鍰提高標準條例第一條前段，判決如主文。
本案經檢察官洪政和到庭執行職務
中    華    民    國      八十九      年      六      月      二十八    日
                                  臺灣臺東地方法院刑事庭
                                      法  官  錢  建  榮
如不服本判決，應於判決送達後十日內，向本院提出上訴狀。


司法院資訊處製作；財團法人民間司法改革基金會備份。
